# 供应商与客户签订补充协议，根据采购数量做相应的折扣，是调减成本还是债务重组？

提问人：bearsissi 时间：2023-01-04 11:19:
各位老师好，我司与供应商签订合同 1 （合同 1 约定：按照 10 元/个，采购原材料A，我司采用预付账款支付货款），但单价实际是虚高的（为提高终端客户销售价格），因此我司又与供应商签订补充协议 2 （补充协议 2 约定：若我司采购量大于一定数量时，按照每个 2 元折抵，对账后折抵金额在下个季度发票上反馈）。补充协议是在某个季度采购商品完毕后才签订的协议，考虑终端客户销售价格，没有在合同 1 中列示给予折扣的优惠，是单独签订的补充协议。
疑问：我司账务处理是在下个季度冲减原材料或者营业成本，但事务所认定是适用于“债务重组”准则，我觉得该折扣是商业折扣，不是现金折扣，请问理解是否正确？

回答人：chenyiwei
主要考虑是：该项价格折扣是否实际上在最初采购合同签订时就已经达成一致，只不过正式签订是在下季度初？
如果有证据表明该项折扣安排与原采购合同是一揽子交易，就应当作为价格折扣处理，且在采购当期计量采购成本时就应当考虑这一因素的影响，而不能将其作为一项单独的债务重组交易处理。

提问人：bearsissi 时间：2023-01-09 14:30:
追问一句，如果该项价格折扣不是在最初采购合同签订时就达成一致，是后期商量的，那即使和供应商签订的合同描述的是在采购量达到一定数量时，提供折扣。在这种情况下，是否就需要考虑采用“债务重组”处理。
请陈老师再点拨点拨。谢谢！

回答人：chenyiwei
是，这种情况仍属于债务重组。